Inventaris van de archieven van de Staatkundig Gereformeerde Partij (SGP), 1918-2007
Nationaal Archief, Den Haag
- ARCHIEF VAN HET HOOFDBESTUUR EN HET DAGELIJKS BESTUUR VAN DE STAATKUNDIG GEREFORMEERDE PARTIJ (SGP), A.
  - BIJZONDER, A.2.
    - Organisme, A.2.1.
      - Partijaangelegenheden, A.2.1.4.
        - Stukken betreffende de publiciteit die is onstaan na een voordracht van ds. J. Poort met als titel 'Man en vrouw in bijbels perspectief' waarin onder meer een pleidooi voor het gebruik van voorbehoedmiddelen., 1968; 84; 1 omslag
        - Stukken van en over het Comité van bezwaarden in de SGP, bestaande uit partijleden die zich keren tegen de vernieuwingen in de partij., 1969-1971; 85; 1 omslag
        - Agenda's en verslagen van bijeenkomsten van het hoofdbestuur van de partij met SGP-parlementariers en -burgemeesters., 1979-1993; 86; 1 omslag
          Openbaarheid beperkt tot 01-01-2034
        - Stukken betreffende de financiële verhouding tussen de Stichting Fractiebijstand en het partijbureau., 1982-1988; 87; 1 omslag
        - Stukken betreffende de oprichting van een eigen SGP-lijst onder de naam Gereformeerde Gezindte Putten na onvrede van een aantal leden over de gang van zaken binnen de eigen kiesvereniging ('Kwestie Putten')., 1985-1989; 88; 1 omslag
      - Samenwerking en overleg met derden, A.2.1.5.
        - Stukken betreffende de afwikkeling van een financiële claim door het Nederlandse Beheersinstituut ten gunste van de partij wegens inbeslagneming van aandelen van de NV Nieuwsblad en Drukkerij De Banier tijdens de bezetting., 1947-1960; 89; 1 omslag
        - Stukken betreffende de samenwerking met en het aangaan van lijstverbindingen door de SGP met andere politieke partijen en -groeperingen., 1972-1992; 90-91; 2 omslagen
          - 1972-1980, 90
          - 1981-1992, 91
            Openbaarheid beperkt tot 01-01-2033
        - Correspondentie met en mededelingen van de Landelijke Stichting tot Handhaving van de Staatkundig Gereformeerde Beginselen., 1977-1989; 92; 1 omslag
          De stichting heeft als doel het handhaven van de oude staatkundige gereformeerde beginselen, zoals omschreven in het Beginselprogramma van de SGP uit 1918.
        - Stuk betreffende een voorstel van de LVSGS om een studiegroep of platform binnen de SGP te gaan vormen., 1983; 93; 1 stuk
          Zie ook rubriek B. Archief van het Landelijk Verband van Staatkundig Gereformeerde Studieverenigingen (LVSGS).
        - Stukken betreffende deelname vanuit de SGP aan de bijeenkomsten van de Christian Heritage International Political Society (CHIPS-E)., 1992-1994; 94; 1 omslag
          Openbaarheid beperkt tot 01-01-2035
          CHIPS-E is de Europese tak van een wereldwijde organisatie voor bijbelgetrouwe politiek.
    - Publicaties van en over de SGP, A.2.2.
      - Krantenknipsels en overdrukken van artikelen waarin 'De Nacht van Kersten' wordt genoemd of herdacht., 1925-1985; 95; 1 omslag
        Betreft de val van het eerste kabinet-Colijn op 10 november 1925 na een amendement van SGP-parlementarier Kersten tot het schrappen van de begrotingspost voor het gezantschap bij de Paus.
      - Brochure 'Breken en Bouwen: rede uitgesproken door ds. G.H. Kersten op de algemene vergadering der SGP op 7 april 1926'., 96; 1 stuk
      - Boekje met een beschrijving van de partij, de oprichting, de doelstelling, de structuur en de interne procedures en regels., circa 1928; 97; 1 deel
      - Stukken betreffende de verhouding tussen de NV De Banier en de partij en het eigendomsrecht van het blad De Banier., 1946-1947; 98; 1 omslag
      - Stukken betreffende de uitgave en inhoud van het partijblad 'De Banier'., 1950-1991; 99; 1 omslag
      - Stukken betreffende een juridisch geschil met NV Nieuwsblad en Drukkerij De Banier over de afdracht van abonnementsgelden en advertentiekosten door de uitgever aan de partij., 1971-1992; 100; 1 omslag
      - Correspondentie met het Landelijk Verband van Staatkundig Gereformeerde Studieverenigingen over de uitgave van het blad 'Onderling Kontakt'., 1966-1974; 101; 1 omslag
      - Correspondentie met het Landelijk Verband van Staatkundig Gereformeerde Studieverenigingen over de uitgave van het blad 'Ons Contact'., 1975; 102; 1 omslag
    - Voormannen SGP, A.2.3.
      - Kopie-stukken over B. Leemans., 1918; 103; 1 omslag
        Lijsttrekker SGP verkiezingen leden Tweede Kamer in 1918.
      - Stukken ontvangen of verzameld door Ir. C.N. van Dis., 1920-1973; 104; 1 omslag
        Was vanaf 1929 parlementarier en daarnaast gemeenteraadslid in Rotterdam en lid Provinciale Staten van Zuid-Holland namens SGP. Vanaf 1961 fractieleider van de SGP en in 1963 en 1967 lijsttrekker.
      - Stukken betreffende het onderzoek naar het gedrag van ds. G.H. Kersten tijdens de oorlog in verband met het besluit van de Zuiveringscommissie tot niet-toelating als lid van de Tweede Kamer., 1945-1948; 105; 1 omslag
      - Kopie-stukken en krantenknipsels over ds. P. Zandt., 1959-1961; 106; 1 omslag
        Jarenlang lid Tweede Kamer namens de SGP. Was ook lange tijd gemeenteraadslid namens de SGP in Delft.
      - Kopie-stukken over A.J. Schot., 1964-1970; 107; 1 omslag
        Van 1939 tot 1970 gemeenteraadslid namens SGP in Middelburg en tevens voorzitter van de kiesvereniging.
      - Afdruk van een krantenknipsel over P. van der Meulen., 1966; 108; 1 stuk
        Lid Provinciale Staten van Overijssel namens SGP.
      - Stukken afkomstig van en over ds. H.G. Abma., 1966-1992; 109; 1 omslag
        Hervormd predikant, lid Tweede en Eerste Kamer namens SGP en anderszins bijzonder actief geweest binnen de partij.
    - Personeel, A.2.4.
      - Stukken betreffende sollicitaties en andere personeelsaangelegenheden binnen het partijbureau., 1977-1991; 110; 1 omslag
    - Politieke standpunten en thema's, A.2.5.
      - Vaccinatie, abortus en euthanasie, A.2.5.1.
        - Register met 27.059 handtekeningen inzake bezwaar tegen vaccinatie tegen kinderpokken (art. 17 Wet op de besmettelijke ziekten) met als titel 'Adres tegen de vaccinatie en haar dwang: aangeboden aan Hare Majesteit De Koningin vanwege de Staatkundig Gereformeerde Partij 1921'., 1922; 111; 1 deel
          In 1983 gevonden bij een tweedehands boekwinkel
        - Stukken met standpunten over abortus en euthanasie., 1971-1987; 112; 1 omslag
      - Rol van de vrouw bij de politiek, A.2.5.2.
        - Correspondentie met partijleden en kiesverenigingen over het lidmaatschap van vrouwen en meisjes van de partij en van kiesverenigingen en over het vrouwenkiesrecht in het algemeen., 1969-1991; 113; 1 omslag
        - Notitie 'In haar waarde II: overwegingen bij het stemmen door vrouwen', met begeleidende brief van het hoofdbestuur., 1984; 114; 2 stukken
        - Reacties van de afzonderlijke kiesverenigingen op de notitie 'In haar waarde II: overwegingen bij het stemmen door vrouwen', alfabetisch op naam., 1984-1985; 115-116; 2 omslagen
          - A t/m M, 115
          - N t/m Z, 116
        - Nota 'Principieel samen verder', opgesteld door de SGP-Bezinningsgroep over de kwestie van het vrouwenlidmaatschap van de partij., 1993; 117; 1 stuk
        - Notitie 'Over de positie en de rol van de vrouw in kerk en maatschappij', door H. Kattenberg., 1993; 118; 1 stuk
      - Overige thema's, A.2.5.3.
        - Stukken betreffende de zogeheten land- en tuinbouwparagraaf van de partij., 1966-1971; 119; 1 omslag
        - Stukken betreffende een discussiebijeenkomst met leraren maatschappijleer over het opereren van de SGP in de praktische politiek, vooral in relatie tot de jeugd., 1989; 120; 1 omslag
    - Partijprogramma's, A.2.6.
      - Program van beginselen en gemeenteprogram der SGP., 1923; 121; 1 stuk
      - Stukken geschreven naar aanleiding van de huishoudelijke vergadering, georganiseerd ter vaststelling van het nieuwe Gemeenteprogram van Beginsel., 1977; 122; 1 omslag
      - Stukken betreffende de Commissie Toelichting Program van Beginselen, later de Commissie Program van beginselen., 1976-1989; 123; 1 pak
        De commissie is opgericht om een toelichting op het Program van Beginselen samen te stellen. In de vergadering van september 1985 wordt besloten het Program zelf te herzien.
      - Brief met als bijlagen kopieën van het beginselprogramma van de SGP uit 1918, en van de Christelijk Historische Unie en Anti-Revolutionaire Partij van 1878 en jaren 20., 1988; 124; 1 stuk
      - Correspondentie met de provinciale verenigingen (en de daaronder ressorterende kiesverenigingen) met reacties en wijzigingsvoorstellen op het concept-Program van Beginselen., 1988-1989; 125-135; 10 omslagen en 1 pak
        - Provinciale vereniging Drenthe, 125
        - Provinciale vereniging Flevoland, 126
        - Provinciale vereniging Friesland, 127
        - Provinciale vereniging Gelderland, 128
        - Provinciale vereniging Groningen, 129
        - Provinciale vereniging Noord-Brabant, 130
        - Provinciale vereniging Noord-Holland, 131
        - Provinciale vereniging Overijssel, 132
        - Provinciale vereniging Utrecht, 133
        - Provinciale vereniging Zeeland, 134
        - Provinciale vereniging Zuid-Holland, 135
      - Stukken betreffende de eerste, tweede en derde huishoudelijke vergadering, georganiseerd ter bespreking van het concept-Program van Beginselen., 1989; 136; 1 omslag
      - Stukken betreffende het 'Europees Program 1984: standpunten en concrete punten voor Europees beleid'., 1983; 137; 2 stukken
    - Verkiezingen, A.2.7.
      - Stukken betreffende de verkiezing van leden Tweede Kamer., 1952-1998; 138-146; 9 omslagen
        - Op 25 juni 1952 en 19 juni 1956, 138
        - Op 28 april 1971, 139
        - Op 25 mei 1977, 140
        - Op 26 mei 1981, 141
        - Op 8 september 1982, 142
        - Op 21 mei 1986, 143
        - Op 6 september 1989, 144
        - Op 3 mei 1994, 145
        - Op 6 mei 1998, 146
      - Stukken betreffende de verkiezing van leden Eerste Kamer., 1981-1991; 147; 1 omslag
      - Stukken betreffende de verkiezing voor Provinciale Staten., 1950-1987; 148; 1 omslag
      - Stukken betreffende de verkiezing van leden gemeenteraden., 1982-1990; 149-151; 3 omslagen
        - Op 2 juni 1982, 149
        - Op 19 maart 1986, 150
        - Op 21 maart 1990, 151
      - Stukken betreffende het rapport van de Commissie Onderzoek Stemmenverlies SGP met een analyse van de verkiezingsuitslag in 1982., 1982-1985; 152; 1 omslag
      - Stukken betreffende het rapport van de Commissie Onderzoek Stemmenverlies 1994., 1994-1995; 153; 1 omslag
        Openbaarheid beperkt tot 01-01-2036
- ARCHIEF VAN HET LANDELIJK VERBAND VAN STAATKUNDIG GEREFORMEERDE STUDIEVERENIGINGEN (LVSGS), B.
  Het Landelijk Verband is opgericht op 24 januari 1934 te Rotterdam. De vereniging is het overkoepelend orgaan van de SGP-studieverenigingen, jongerengroepen en studiecommissies die zich bezig houden met het bevorderen van de studie van de politieke en maatschappelijke vraagstukken in nationaal en internationaal verband, uitgaande van de beginselen van de SGP.
  Veel activiteiten werden er in het begin, naast het uitgeven van geschriften, niet ontplooid. Na de Tweede Wereldoorlog maakte de LVSGS een doorstart. Het Landelijk Verband profileerde zich dan vooral als jongerenorganisatie van de SGP. Er werden bijeenkomsten georganiseerd en steeds meer jongeren abonneerden zich op het blad dat de LVSGS uitgaf met de titel 'Onderling Kontakt'. In 1975 werd dit blad opgesplitst in het studieblad ‘Zicht’ en het jongerenblad ‘Ons Contact’.
  In 1986 vond de eerste SGP-jongerendag plaats welke een groot succes bleek. SGP-jongeren houden nog steeds om de twee jaar een SGP-jongerendag. In 2000 is de naam van het Landelijk Verband gewijzigd in SGP-jongeren, bestaande uit de secties Jongeren, Studieverenigingen, Info Zaken, en jongerenblad Ons Contact. SGP-jongeren is de grootste politieke jongerenorganisatie in Nederland.
  - ALGEMEEN, B.1.
    - Agenda's, notulen en vergaderstukken, B.1.1.
      - Register met notulen van (jaar)vergaderingen van het Landelijk Verband, met vanaf 1956 ook notulen van bestuursvergaderingen., 1934 januari-1962 april; 154; 1 deel
      - Stukken behorende bij de (jaar)vergaderingen van het Landelijk Verband., 1935-1939; 155; 1 omslag
        Los aangetroffen in het notulenregister.
      - Presentielijsten van vergaderingen., 1948-1954, 1960-1964; 156-157; 2 delen
        - 1948 oktober-1954 oktober, 156
        - 1960 april-1964 april, 157
      - Uitnodigingen met jaarstukken en voorstellen voor de huishoudelijke of jaarvergaderingen., 1960-1991; 158-163; 6 omslagen
        - 1960-1966, 158
        - 1967-1973, 159
        - 1974-1976, 160
        - 1977-1981, 161
        - 1982-1987, 162
        - 1988-1991, 163
      - Registers met notulen van huishoudelijke jaarvergaderingen, van bestuursvergaderingen, en van ledenvergaderingen Belangenvereniging tevens bestuursvergadering., 1962-1976; 164-166; 3 delen
        - 1962 april-1968 juni, 164
        - 1968 november-1973 december, 165
        - 1973 december-1976 september, 166
      - Register met notulen van bestuursvergaderingen., 1934 maart-1954 oktober; 167; 1 deel
      - Agenda's en notulen van bestuursvergaderingen, met bijlagen en correspondentie., 1961-1979; 168; 1 omslag
      - Notulen van bestuursvergaderingen., 1980-1986 november; 169; 1 omslag
      - Stukken betreffende de organisatie van regionale bijeenkomsten voor bestuurders van aangesloten studieverenigingen., 1972-1975; 170; 1 omslag
      - Agenda's en notulen van bijeenkomsten van bestuurders van aangesloten studieverenigingen in de regio's., 1983-1991; 171; 1 omslag
      - Agenda's en notulen van vergaderingen van de sektie Studieverenigingen., 1988-1991; 172; 1 omslag
    - Correspondentie, B.1.2.
      - Ingekomen en uitgaande stukken. Alfabetisch op naam of trefwoord., 1957-1979; 173-187; 1 pak en 15 omslagen
        - A, 173
        - B, 174
        - C, 175
        - D, 176
        - E-F, 177
        - G, 178
        - H, 179
        - I-J, 180
        - K-L, 181
        - M-N, 182
        - O-P, 183
        - R, 184
        - S, 185
        - T-V, 186
        - W-Z, 187
      - Ingekomen en uitgaande stukken. Chronologisch geordend., 1980-1998; 188-193; 6 omslagen
        - 1980-1983, 188
        - 1984-1985, 189
        - 1986-1987, 190
        - 1988-1990, 191
        - 1991, 192
        - 1992-1998, 193
  - BIJZONDER, B.2.
    - Oprichting en organisatie, B.2.1.
      - Kasboekje van ontvangsten en uitgaven van de vereniging en betreffende het blad 'Onderling Kontakt'., 1961 april-1963 december; 194; 1 deel
      - Stukken betreffende de Propagandacommissie, welke als doel heeft de oprichting van studieverenigingen te bevorderen., 1963-1969; 195; 1 omslag
      - Statuten en huishoudelijk reglementen van het Landelijk Verband, met bijbehorende stukken., 1963-1988; 196; 1 omslag
        Statuten 1976 bevat tevens het Redactiereglement van 'Ons Contact'. Zie voor goedkeuring statuten en reglement door het hoofdbestuur SGP, onder A.2.2 Statuten en reglementen.
      - Stukken betreffende de oprichting en de statuten van de Vereniging tot behartiging van de belangen van het Landelijk Verband van Staatkundig Gereformeerde Studieverenigingen., 1970-1971; 197; 1 omslag
        De vereniging is werkzaam ten behoeve van de bij het Landelijk Verband aangesloten studieverenigingen.
      - Stukken betreffende het aanvragen subsidie op grond van de Subsidieregeling voor politieke jongerenwerk (ministerie van WVC)., 1976-1977; 198; 1 omslag
      - Stukken betreffende financiële aangelegenheden., 1983-1991; 199; 1 omslag
      - Stukken betreffende de organisatie en beleidsontwikkeling., 1986-1990, 1999; 200; 1 omslag
      - Stukken betreffende het beheer en de automatisering van de ledenbestanden jongeren., 1986-1991; 201; 1 omslag
      - Stukken betreffende het geen gebruik maken van de Subsidieregeling voor projecten emancipatie van de vrouw in politiek en bestuur (ministerie van Binnenlandse Zaken)., 1990-1991; 202; 1 omslag
      - Stukken betreffende het aanvragen en verantwoorden van projectsubsidies op grond van de Subsidieregeling landelijke jeugdorganisaties (ministerie van WVC)., 1993-1995; 203; 1 omslag
    - Aangesloten studieverenigingen, B.2.2.
      - Formulieren met administratieve gegevens over ledentallen en samenstelling bestuur van de aangesloten studieverenigingen., 1956-1978, 1986-1989; 204-206; 3 omslagen
        - 1956-1968, 204; 1 omslag
        - 1969-1978, 205; 1 omslag
        - 1986-1989, 206; 1 omslag
      - Overzichten van aangesloten studieverenigingen en indeling in regio's of rayons., 1964-1992; 207; 1 omslag
    - Activiteiten, B.2.3.
      - Stukken betreffende de activiteiten van de Literatuurcommissie., 1964-1968 circa; 208; 1 omslag
      - Stukken betreffende de organisatie van studieconferenties over politiek-maatschappelijke thema's voor bestuurders van de studieverenigingen., 1967-1976; 209; 1 omslag
      - Stukken betreffende samenwerking met de politieke jongerenorganisaties ARJC en GPJC ter bevordering van het christelijk politieke vormingswerk voor jongeren., 1973-1974; 210; 1 omslag
        ARJC = Anti-Revolutionaire Jongeren Contact, en GPJC = Landelijk Verband van Gereformeerde Politieke Jongeren Studieclubs.
      - Correspondentie met het partijbestuur en de voorlichtingsecretaris over uit te voeren studieopdrachten., 1982-1984; 211; 1 omslag
      - Stukken betreffende de organisatie van SGP-jongerendagen in 1988 en 1989., 1988-1989; 212; 1 omslag
    - Publicaties, B.2.4.
      - 'De Terugblik', maandelijks blad uitgegeven door het Landelijk Verband, jrg. 3, nr.1 t/m jrg. 5, nr. 5., 1938-1940; 213; 1 omslag
      - Registers van betaalde of niet betaalde bestellingen van de publicatie 'De Wonderen des allerhoogsten'., 1950-1956; 214; 2 delen
      - Blad 'Onderling Kontakt', jrg. 1, nr. 1, jrg. 2, nrs. 1-2, jrg. 3, nrs. 1-2 en jrg. 5, nr. 2., 1960-1964; 215; 1 omslag
      - Kasboek van ontvangsten en uitgaven betreffende het blad 'Onderling Kontakt'., 1961 augustus-1966 januari; 216; 1 deel
      - Verslagen van redactievergaderingen van 'Onderling Kontakt'. Een tweemaandelijks jongerenstudieblad voor gereformeerd zicht op politiek en maatschappij., 1963-1974; 217; 1 omslag
        Betreft een jongerenblad voor gereformeerd zicht op politiek en maatschappij.
      - Ingekomen en uitgaande stukken redaktiesecretariaat 'Onderling Kontakt'. Alfabetisch op naam of trefwoord., 1961-1974; 218-225; 8 omslagen
        - A-C, 218
        - D-F, 219
        - G-H, 220
        - I-L, 221
        - M-Q, 222
        - R, 223
        - S-U, 224
        - V-Z, 225
      - Stukken betreffende de uitgave van het blad 'Onderling Kontakt' en het aangaan van een overeenkomst, waarbij LVSGS per 1 januari 1975 de rechten op het uitgeven en voortzetten van het blad overdraagt aan het SVC., 1971-1974; 226; 1 omslag
      - Stukken betreffende het opnieuw uitgeven van vooroorlogse publicaties van de SGP, waaronder de op jaarvergaderingen uitgesproken redevoeringen van ds. Kersten en ds. Zandt., 1967-1987; 227; 1 omslag
      - Stukken betreffende het hebben van een boeken- en voorlichtingsstand op het jaarlijkse partijcongres ter promotie van de eigen uitgaven van het Landelijk Verband., 1968-1971; 228; 1 omslag
      - Agenda's en verslagen van redactievergaderingen 'Ons Contact'., 1975-1991; 229-230; 2 omslagen
        - 1975-1986, 229
        - 1987-1991, 230
      - Financiële overzichten betreffende de uitgave van het blad 'Ons Contact'., 1976-1989; 231; 1 omslag
      - Ingekomen en uitgaande stukken redaktiesecretariaat 'Ons Contact'., 1975-1994; 232-233; 2 omslagen
        - 1975-1986, 232
        - 1987-1994, 233
      - Jaarverslagen over 1987-1988 'Ons Contact'., 1988-1989; 234; 2 stukken
      - Redactiereglement 'Ons Contact'., 1976; 235; 1 stuk
      - Stukken betreffende het zetten en drukken van het blad 'Ons Contact'., 1975-1993; 236; 1 omslag
- ARCHIEF VAN DE STICHTING VOORLICHTINGS- EN VORMINGSCENTRUM SGP (SVV), C.
  De Stichting Studie- en Voorlichtingscentrum (SVC) van de SGP is opgericht op 21 maart 1974. Deze stichting had als doel het geven van voorlichting over de doelstellingen en standpunten van de SGP, alsmede het verzorgen van scholings- en vormingsactiviteiten in overeenstemming met het Woord van God naar Reformatorisch belijden.
  Om in aanmerking te komen voor subsidies dienden de studie- en voorlichtingsactiviteiten in afzonderlijke stichtingen worden ondergebracht. In 1977 werd daarom de Stichting Voorlichtings- en Vormingscentrum (SVV) opgericht. De werkzaamheden werden zodanig ingericht dat het zwaartepunt aanvankelijk op scholing en vorming kwam te liggen. Er werd veel samengewerkt met het Landelijk Verband. De veranderingen in de subsidiestructuur leidden tot de opheffing van de SVV en onderbrenging van de taken bij het partijbureau.
  Bij statutenwijziging van 31 mei 1978 werd de Stichting Studie- en Voorlichtingscentrum (SVC) omgezet in de Stichting Studiecentrum (SSC), waarmee de splitsing van het wetenschappelijk onderzoek en het voorlichtings- en vormingswerk formeel bekrachtigd werd.
  - ALGEMEEN, C.1.
    - Agenda's, notulen en vergaderstukken, C.1.1.
      - Agenda's en notulen van bestuursvergaderingen., 1977-2006; 237-242; 6 omslagen
        - 1977-1980, 237
        - 1981-1986, 238
        - 1987-1990, 239
        - 1991-1997, 240
          Openbaarheid beperkt tot 01-01-2038
        - 1998-2001, 241
          Openbaarheid beperkt tot 01-01-2052
        - 2002-2006, 242
          Openbaarheid beperkt tot 01-01-2047
      - Verslagen van bijeenkomsten van de gezamenlijke besturen van LVSGS, SSC en SVV., 1984-1990; 243; 1 omslag
        LVSGS = Landelijk Verband van Staatkundig Gereformeerde Studieverenigingen, SVV = Stichting Voorlichtings- en Vormingscentrum, en SSC = Stichting Studie Centrum.
    - Verslagen, C.1.2.
      - Jaarverslagen over 1977-2005., 1978-2006; 244-245; 2 omslagen
        - Verslagen over 1977-1983, 1986-1988, 1993 en 1994., 244
        - Verslagen over 1999-2002 en 2005., 245
          Openbaarheid beperkt tot 01-01-2046
  - BIJZONDER, C.2.
    - Oprichting en organisatie, C.2.1.
      - Stukken betreffende de organisatie en werkwijze van het voorlichtingscentrum., 1972-1992; 246; 1 omslag
      - Statuten en statutenwijzigingen van de stichting., 1974-1985; 247; 1 omslag
      - Stukken betreffende inschrijvingen bij de Kamer van Koophandel en uittreksels uit het verenigingen- en stichtingenregister., 1977-1995; 248; 1 omslag
      - Stukken betreffende de (voorbereiding) van beleids- en meerjarenplannen., 1991-2006; 249; 1 omslag
      - Activiteitenplannen over 2001-2003, 2006 en 2007., 2002-2007; 250; 1 omslag
        Openbaarheid beperkt tot 01-01-2048
    - Bestuur en bestuursleden, C.2.2.
      - Stukken betrefffende de samenstelling van het bestuur., 1979-1998; 251; 1 omslag
    - Voorlichtingsactiviteiten, C.2.3.
      - Teksten van folders en nieuwsbrieven over verschillende onderwerpen., 1981-1994; 252; 1 omslag
      - Overzicht van uitgaven over of van de SGP welke bij de stichting verkrijgbaar zijn., 1985; 253; 1 stuk
      - Stukken betreffende jaarlijkse deelname aan de Reformatorische gezinsbeurs Wegwijs., 1986-1988; 254; 1 omslag
      - Agenda's en verslagen van vergaderingen van de Redactiecommissie Doelwit., 1993-1994; 255; 1 omslag
      - Brieven vanuit de SGP-fractie Tweede Kamer over het al dan niet laten voortbestaan van de redactie Doelwit in zijn huidige vorm., 1997; 256; 2 stukken
- ARCHIEF VAN DE STICHTING STUDIECENTRUM SGP (SSC), D.
  De Stichting Studie- en Voorlichtingscentrum (SVC) van de SGP is opgericht op 21 maart 1974. Deze stichting had als doel het geven van voorlichting over de doelstellingen en standpunten van de SGP en het verzorgen van scholings- en vormingsactiviteiten in overeenstemming met het Woord van God naar Reformatorisch belijden.